---
title: "Manipulation de données avec {dplyr}"
author: "gael-mariani@hotmail.com"
date: "`r Sys.Date()`"
output:
  html_document:
    keep_md: yes
---

```{r setup, include=FALSE}
knitr::opts_chunk$set(echo = TRUE)
```

# Introduction

Dans cet exercice nous allons utiliser le package `dplyr` pour nous instruire sur la biogéographie des ours.

# Données

On utilise la base [**WWF Wildfinder**](https://www.worldwildlife.org/pages/wildfinder-database)

La base de données WildFinder du WWF contient des données de présence/absence pour les amphibiens, reptiles, oiseaux et mammifères terrestres du monde entier au niveau des écorégions terrestres. Seul le sous-ensemble des mammifères est disponible dans ce dépôt avec 4936 espèces. Les données, préalablement nettoyées, sont structurées de la manière suivante dans le dossier `data/wwf-wildfinder/` :

  - `wildfinder-mammals_list.csv` : liste taxonomique des 4936 espèces de mammifères du monde entier
  - `wildfinder-ecoregions_list.csv` : liste des 798 écorégions terrestres définies par le WWF
  - `wildfinder-ecoregions_species.csv` : correspondances entre les espèces et les écorégions

# Analyses

## Loading data

```{r message=FALSE}
# read ecoregion data
ecoreg <- datatoolboxexos::data_ecoregion()

# read mammals data
sp <- datatoolboxexos::data_mammals()

# read ecoregions-species data
ecoreg_sp <- datatoolboxexos::data_mammals_ecoregion()
```

## Instruction (2)

Dans combien de royaumes, biomes et écorégions différents retrouve-t-on chacune des 7 espèces d'Ursidés ?

```{r message=FALSE, warning=FALSE}
library(tidyverse)


Ursidae <- datatoolboxexos::extract_ursidae(sp) 


# for realms  
realm_ursidae <- Ursidae %>%
  dplyr::group_by(sci_name) %>%
  dplyr::summarise(n_realm = n_distinct(realm)) # n_distinct same as length(unique(...))

# for biomes
biome_ursidae <- Ursidae %>%
  dplyr::group_by(sci_name) %>%
  dplyr::summarise(n_biomes = n_distinct(biome))

# for ecoregions
ecoreg_ursidae <- Ursidae %>%
  dplyr::group_by(sci_name) %>%
  dplyr::summarise(n_ecoreg= n_distinct(ecoregion))

# bind all data
info_ursidae <- realm_ursidae %>%
  left_join(biome_ursidae, by = "sci_name") %>%
  left_join(ecoreg_ursidae, by = "sci_name") %>%
  arrange(desc(n_ecoreg))

info_ursidae
  
```

## Exploration des données

- Histogramme de la distribution du nombre d'espèces de mammifères par écorégion.

```{r explo_histo}
#read wildfinder-ecoregions_species.csv
sp_eco <- datatoolboxexos::data_mammals_ecoregion()
#tabulate the ecoregions
mam_per_eco <- table(sp_eco$ecoregion_id)
#histogram
hist(mam_per_eco,
     main = "Number of mammal species per ecoregion",
     breaks = 50
)
```
